【裁判字號】    97,訴,809
【裁判日期】    970930
【裁判案由】    違反毒品危害防制條例
【裁判全文】
臺灣新竹地方法院刑事判決               97年度訴字第809號
公  訴  人  臺灣新竹地方法院檢察署檢察官
被      告  甲○○
上列被告因違反毒品危害防制條例案件，經檢察官提起公訴（97
年度毒偵字第1511號），經本院合議庭裁定依簡式審判程序判決
如下：
    主  文
甲○○施用第一級毒品，累犯，處有期徒刑玖月。扣案注射針筒
壹支，沒收之。
    事  實
一、甲○○前於民國87年間，因犯傷害罪，經本院於88年1 月5
    日以87年度少連重訴字第18號判處有期徒刑1 年，於88年2
    月22日確定；又因傷害致死案件，經臺灣高等法院於88年11
    月23日以88年度少年上更一字第27號判處有期徒刑8 年，於
    88年12月31日確定，嗣上揭案件，經臺灣高等法院於89年1
    月14日以89年度聲字第42號定應執行刑為有期徒刑8 年10月
    確定，並自88年12月31日開始執行，於92年5 月28日假釋出
    監，假釋期間至95年12月6 日縮刑期滿，未經撤銷假釋，視
    為執行完畢。
二、甲○○前曾於96年間因初犯施用毒品案件，經臺灣新竹地方
    法院檢察署檢察官聲請送觀察、勒戒，而經本院於96年5 月
    26日以96年度毒聲字第177 號裁定送勒戒處所觀察、勒戒，
    旋因觀察、勒戒後，因認無繼續施用毒品傾向，於96年7 月
    20日執行完畢而出所，並經臺灣新竹地方法院檢察署檢察官
    於96年8 月6 日以96年度毒偵緝字第91號為不起訴處分確定
    。又因再犯施用毒品案件，經本院於97年8 月15日以97 年
    度訴字第542 號判決就施用第一級毒品部分判處有期徒刑9
    月，就施用第二級毒品部分，判處有期徒刑4 月，並定應執
    行刑為有期徒刑1 年確定。
三、甲○○猶不知悔改，於前揭觀察勒戒處分執行完畢後5年內
    ，基於施用第一級毒品海洛因之犯意，於97年3 月24日上午
    7 時許，在其位於新竹市○區○○里○○鄰○○○街68號之住
    處，以將海洛因摻水置入針筒內施打於皮膚之方式，施用第
    一級毒品海洛因1 次。嗣於97年3 月24日中午12時許，與友
    人劉代華在新竹市○○○街7 號前，因甲○○丟棄注射針筒
    1 支為警盤查，經其同意後採集尿液，並為警將尿液送驗結
    果呈嗎啡陽性反應，因而循線查悉上情。
四、案經新竹市警察局第二分局報請臺灣新竹地方法院檢察署檢
    察官偵查起訴。
    理  由
一、本件被告甲○○所犯為毒品危害防制條例第10條第1項之施
    用第一級毒品罪，非死刑、無期徒刑、最輕本刑為三年以上
    有期徒刑之罪，或高等法院管轄第一審之案件，被告於本院
    準備程序進行中，就被訴事實為有罪之陳述，經本院合議庭
    認合於刑事訴訟法第273 條之1 第1 項之規定，裁定進行簡
    式審判程序，合先敘明。
二、訊據被告對於上揭時地以如事實欄所示方法，施用第一級毒
    品海洛因等情坦承不諱（見本院卷第25頁），而經警將被告
    親採封緘之尿液送驗結果，確呈嗎啡陽性反應等情，有新竹
    市警察局辦理煙毒、麻醉藥品案尿液送驗受檢人真實姓名代
    號對照表及臺灣尖端先進生技醫藥股份有限公司於97年4 月
    2 日所出具之濫用藥物檢驗報告各1 份附卷足憑（見偵查卷
    第12、13頁），此外，並有證人劉代華於警詢時之證述、新
    竹市警察局第二分局搜索扣押筆錄、扣押物品目錄表、照片
    5 張（見偵查卷第5 至10頁、第17至19頁）附卷可稽；復有
    之注射針筒1 支扣案足資佐證。足見被告所為前開自白，確
    與事實相符而堪採信。
三、再者，被告前曾於96年間因施用毒品案件，經臺灣新竹地方
    法院檢察署檢察官聲請送觀察、勒戒，而經本院於96年5 月
    26 日 以96年度毒聲字第177 號裁定送勒戒處所觀察、勒戒
    ，旋因觀察、勒戒後，因認無繼續施用毒品傾向，於96年7
    月20 日 執行完畢而出所，並經臺灣新竹地方法院檢察署檢
    察官於96年8 月6 日以96年度毒偵緝字第91號為不起訴處分
    確定等情，亦有臺灣新竹地方法院檢察署刑案資料查註紀錄
    表、被告提示簡表、全國施用毒品案件紀錄表、受觀察勒戒
    人毒品及前科紀錄簡列表、矯正簡表及臺灣高等法院被告前
    案紀錄表各1 份在卷足憑。綜上，本案事證已臻明確，被告
    於前案觀察勒戒處分執行完畢後5 年內再犯施用第一級毒品
    海洛因之犯行洵堪認定，應予依法論科。
四、按海洛因屬毒品危害防制條例第2 條第2 項第1 款所列之第
    一級毒品。核被告所為，係犯毒品危害防制條例第10條第1
    項之施用第一級毒品罪，至其持有第一級毒品海洛因後進而
    施用，其持有第一級毒品之低度行為，應為施用第一級毒品
    之高度行為所吸收，爰不另論罪。又被告前於87年間，因犯
    傷害罪，經本院於88年1 月5 日以87年度少連重訴字第18號
    判處有期徒刑1 年，於88年2 月22日確定；及因傷害致死案
    件，經臺灣高等法院於88年11月23日以88年度少年上更一字
    第27號判處有期徒刑8 年，於88年12月31日確定，嗣上揭案
    件，經臺灣高等法院於89年1 月14日以89年度聲字第42 號
    定應執行刑為有期徒刑8 年10月確定，並自88年12月31日開
    始執行，於92年5 月28日假釋出監，假釋期間至95年12 月6
    日縮刑期滿，未經撤銷假釋，而視為執行完畢等情，有臺灣
    新竹地方法院檢察署刑案資料查註紀錄表及臺灣高等法院被
    告前案紀錄表各1 份在卷足按，其於徒刑執行完畢後5 年內
    故意再犯本件有期徒刑以上之罪，為累犯，應依刑法第47條
    第1 項規定加重其刑。爰審酌被告曾因施用毒品而觀察、勒
    戒並經判刑，猶不知悔悟，卻再犯本案，顯然自制力薄弱，
    惟念及被告犯後坦承全部犯行，兼以施用毒品所生危害以自
    戕健康為主，暨被告之生活狀況、品行、智識程度、犯罪之
    動機、目的、手段、所生危害及犯罪後之態度等一切情狀，
    量處如主文所示之刑，以資懲儆。扣案之注射針筒1 支，係
    被告所有預備供施用第一級毒品海洛因所用之物，業據被告
    供承在卷（見本院卷第25頁），應依刑法第38條第1 項第2
    款規定宣告沒收。
據上論斷，應依刑事訴訟法第273 條之1 第1 項、第299 條第1
項前段，毒品危害防制條例第10條第1 項，刑法第11條前段、第
47條第1 項、第38條第1項第2款，判決如主文。
本案經檢察官郭進昌到庭執行職務。
中    華    民    國    97    年    9     月    30    日
                  刑事第五庭    法  官  林佑珊
以上正本證明與原本無異。
如不服本判決應於收受本判決後10日內向本院提出上訴書狀，上
訴書狀應敘述具體理由。上訴書狀未敘述上訴理由者，應於上訴
期間屆滿後20日內補提理由書狀於本院 (均須按他造當事人之人
數附繕本 )「切勿逕送上級法院」。
中    華    民    國    97    年    9     月    30    日
                                書記官  蕭惠婷
附錄本案論罪科刑法條全文：
毒品危害防制條例第10條第1 項：
施用第一級毒品者，處六月以上五年以下有期徒刑。


司法院資訊處製作；財團法人民間司法改革基金會備份。
